高雄高等行政法院判決
　　　　　　　　　　　　　　　94年度訴字第00492號
　　　　　　　　　　　　　　　.
原　　　告　甲○○
訴訟代理人　丁○○
被　　　告　高雄縣鳥松鄉公所
代　表　人　乙○○　鄉長
訴訟代理人　丙○○
　　　　　　阮文泉　律師
上列當事人間因退職酬勞金事件，原告不服高雄縣政府中華民國
九十四年五月四日府法訴字第０九四００八九０四０號訴願決定
，提起行政訴訟。本院判決如下︰
    主  文
原告之訴駁回。
訴訟費用由原告負擔。
　　事  實
壹、事實概要：
    緣原告於民國（下同）九十三年五月十七日向被告申請核發
    村長服務滿二十年以上之十個月份與村里長事務費同額之一
　　次退職酬勞金計新台幣（下同）四十五萬元，經被告向台灣
    高雄地方法院查詢結果，原告前於村長任期內因涉嫌背信案
    ，經檢察官提起公訴，目前尚在台灣高雄地方法院審理中（
    案號：九十二年度易字第五六號），乃以原告於村長任期內
    涉案未判決確定前，退職酬勞金應暫緩發放為由，否准其申
    請，原告不服，提起訴願，亦遭決定駁回，遂提起本件行政
    訴訟。
貳、兩造聲明：
一、原告聲明求為判決：
（一）訴願決定及原處分均撤銷。
（二）被告應作成核發原告村長服務滿二十年以上之十個月份與
      村長事務費同額之一次退職酬勞金四十五萬元之行政處分
      。
（三）訴訟費用由被告負擔。
二、被告聲明求為判決：
（一）原告之訴駁回。
（二）訴訟費用由原告負擔。
參、兩造之爭點：
甲、原告主張之理由：
一、原告於八十七年七月三十一日即已連任高雄縣鳥松鄉仁美村
    村長滿五屆共計二十年，符合臺灣省政府八十一年十二月十
    日八一府民一字第一七九二四二號函，得以領取村里長退職
    酬勞金之資格，有客觀上具體表現之行為，已構成信賴要件
    之事實。原告復繼續連任第十六屆仁美村村長，迄九十一年
    七月三十一日卸任時計任滿二十四年，且亦不構成行政程序
    法第一百十九條之信賴不值得保護之各要件，應受信賴之保
    護。依內政部九十一年五月十六日內中字第０九一０００四
    六八０號函：「村里長依『地方民意代表費用支給及村里長
    事務補助費補助條例』施行前其服務年資已滿二十年，未領
    退職酬勞金者，不論其是否繼續參選擔任下屆（第十七屆）
    村里長，同意由公所於本年度編列預算辦理發給一次退職酬
    勞金。」及內政部九十二年七月一日內授中民字第０九二０
    ０八九四０四號函：「惟嗣後地方民意代表或村里長均不得
    再援引比照。至其所需經費，應請相關鄉（鎮、市、區）公
    所依『地方制度法』第七十條：『縣（市）、鄉（鎮、市）
    辦理其自治事項，應就其財源優先編列預算支應之。』之規
    定，衡酌自有財源，自行編列預算辦理。」基於此二函文，
    被告自應主動優先編列預算支付，實不應待原告於九十一年
    十月十六日提出申請時，再以九十一年十一月一日鳥鄉民字
    第０九一００一五０八七號函中以歲入短絀為由不予編列而
    拒發，實有違信賴保護。且先說歲入短絀財源不足，又於九
    十四年七月十二日之答辯狀中稱：非歲入短絀已編列預算，
    前
　　後自相矛盾，顯而易見，是被告應於九十二年度編列發放，
　　不應延至九十三年度。
二、原告於九十一年七月三十一日退職，至九十二年一月三日因
    於村長任內曾任鳥松鄉農會監事背信案被起訴，此期間並未
    有任何刑事案件，被告何以當編列預算而不編列、當發放而
    不發放？此為相同之事件不為相同之處理，明顯違反平等原
    則。之後被告向台灣高雄地方法院檢察署查得原告於村長任
    期內涉及背信案，係屬主動刻意為之，復以內政部函釋同意
    比照鄉鎮市長退職金之規定，因原告之背信案為由而再次的
    拒發。原告三度於九十三年五月十七日提出申請，被告仍以
    相同理由拒發。被告雖辯稱：「．．．被告未准其申請，係
    依據高雄縣政府函示內政部解釋意旨辦理，完全遵照上級行
    政機關解釋之法令，依法行政應未違反法律保留之原則；且
    本案係基於整體民選公職人員之公益考量，並非行政上一時
    權宜之計。」然原告所稱違反法律保留之原則，係指內政部
    函釋之比照實為不當之連結，並非如被告所稱依內政部九十
    二年七月一日內授中民字第０九二００八九四０四號函：「
    本案第十六屆村里長任職期間介於八十七年八月一日至費用
    支給及村里長事務補助條例公布施行，而造成新舊法規適用
    疑義，基於保障當事人權益，第十六屆任期滿後擔任村里長
    滿二十年者，同意於卸任時發給村里長退職酬勞金，惟嗣後
    地方民意代表或村里長均不得再援引比照。」復又依內政部
    九十二年九月一日內授中民字第０九二０００七二二一號函
    ：「同意於卸任時發給退職酬勞金，惟嗣後地方民意代表或
    村里長均不得再援引比照在案。」因造成新舊法規適用疑義
    ，基於保障當事人權益，故明白訂此村里長退職酬勞金為落
    日條款，以後均不得再援引，自此之後不再有同意村里長退
    職酬勞金得否函示比照鄉鎮市長退職酬勞金之適用爭議，故
    此僅為行政上一時權宜之計。且原告於九十一年十月十六日
    提出申請在前，內政部九十二年六月十日內授中民字第０九
    二０００五一七三號函示同意比照在後，自非基於整體民選
    公職人員之公益考量，依司法院釋字第五二五號：「至若並
    非基於公益考量，僅為行政上一時權宜之計，或出於對部分
    規範對象不合理之差別對待，或其他非屬正當之動機而恣意
    廢止或限制法規適用者，受規範對象之信賴利益應受憲法之
    保障，乃屬當然。」故被告之答辯自然不成立，基於以上三
    點推論，被告之違背信賴保護原則實為明確。
三、依地方民意代表費用支給及村里長事務補助費補助條例第七
    條第二項規定：「事務費補助費係指文具費、郵電費、水電
    費及其他因公支出之費用。」又內政部九十年十二月十二日
    台九十內中民字第九００九０一八號函：「村里長事務補助
    費．．．非村里長之薪津，不屬法院強制執行之標的。」可
    知內政部之比照現行村里長事務費發放十個月之退職酬勞金
    之用意，乃酬庸二十年來之無給辛勞，與鄉（鎮、市）長之
    退職金迥異。由此乃明確可知村里長之退職酬勞金係依據村
    里長事務補助費而得，其來源與鄉鎮市長有給職之退職金來
    源依據不同，內政部之同意函釋比照自然不合理。
四、查台灣省政府八十一年十二月十日八一府民一字第一七九二
    四二號函村里長退職酬勞金辦法之內容並無比照規定，除上
    級機關公函指示外，如純係被告擅自據此答辯，則有違反行
    政倫理之嫌。被告顯係因內政部之函釋同意比照而起，內政
    部之指示有違反法律保留原則，被告依此答辯，實為不類，
    自亦為無效之答辯。況且，村里長與鄉鎮市長性質迥異，復
    參地方制度法第八十四條（地方行政首長適用之法律）：「
    直轄市長、縣（市）長、鄉（鎮、市）長適用公務員服務法
    ；其行為有違法、廢弛職務或其他失職情事者，準用政務人
    員之懲戒規定。」村里長與鄉鎮市長其間差異性更為明顯，
    故原告主張既無法律明文規定，且於原告申請給付之後，內
    政部才函示得以比照，做出對人民更為不利益之類推，實為
    不當之連結，內政部之函示比照實有違反法律保留之原則，
    至為明確。
乙、被告主張之理由：
一、依地方制度法第七十條第二項及地方民意代表費用支給及村
    里長事務補助費補助條例第九條規定之立法意旨，即考量各
    地方政務繁瑣程度不同，且財政狀況不一，爰明定各地方政
    府辦理地方自治事項得衡酌地方情形及自有財源多寡，編列
    預算，以因地制宜，期使合乎地方自治精神。被告衡酌自有
    財源狀況，因預算歲入短絀財源不足，故而未能於九十一年
    核發原告之退職酬勞金。且被告業於九十三年度總預算科目
    三款二項一目一節人事費用，編列原告服務屆滿二十年以上
    核發十個月份與村里長事務補助費同額之退職酬勞金，並將
    該筆經費保留至九十四年度總預算，足見被告非如原告主張
    以歲入短絀為由，而拒絕核發其退職酬勞金。
二、原告任鳥松鄉農會監事於九十二年一月三日涉嫌背信案，遭
    台灣高雄地方法院檢察署提起公訴，然原告再次於九十二年
    八月八日提出申請退職酬勞金，被告依據高雄縣政府九十二
    年六月十六日府民治字第０九二０一０八五００號函釋：有
    關貴鄉某村長卸任時已連續六任，理應發放給予十個月村長
    事務補助費之退職酬勞金，本案經由內政部函示同意比照「
    『台灣省縣市長鄉鎮縣轄市長退職酬勞金給與辦法』第八條
    第三項規定略以：請領退職酬勞金人員，因任期內之犯罪行
    為，在刑事訴訟終結前，其退職酬勞金應暫緩發放。」且被
    告以九十二年九月一日鳥鄉民字第０九二００一三六八六號
    函向台灣高雄地方法院檢察署查得，原告前於村長任期內涉
    及背信案業經檢察官提起公訴，被告乃依據高雄縣政府上開
    函示內政部同意比照「台灣省縣市長鄉鎮縣轄市長退職酬勞
    金給與辦法」第八條第三項規定，在刑事訴訟終結前應暫緩
    發放退職酬勞金為由，以九十二年八月二十九日鳥鄉民字第
    ０九二００一三二三二號函，及九十二年十月二十日鳥鄉民
    字第０九二００一五０九七號函知原告暫緩發放退職酬勞金
    。嗣原告再於九十三年五月十七日向被告申請核發退職酬勞
    金，案經被告以九十三年五月十九日鳥鄉民字第０九三００
    ０七四六００九三０號函向台灣高雄地方法院查詢結果，該
    案目前未審結。被告乃再以原告於前村長任期內涉案未判決
　　確定前，以九十三年六月四日鳥鄉民字第０九三０００八二
　　四二號函知原告其退職酬勞金應暫緩發放。故被告否准其申
　　請，係依據高雄縣政府函轉內政部解釋意旨辦理，為依法行
　　政之行為，並未違反法律保留之原則。且本件係基於整體民
　　選公職人員之公益考量，並非行政上一時權宜之計，亦未出
　　於對規範對象作成不合理之差別待遇，係屬正當之動機，並
    非恣意限制原告請領村里長退職酬勞金之權益資格，於信賴
    保護原則洵無違誤。
三、原告雖主張村里長事務補助費，非村里長薪津，不屬法院強
    制執行之標的。且主張現行村里長事務補助費發放十個月之
    退職酬勞金之用意，乃酬庸二十年來之無給辛勞，與鄉（鎮
    、市）長之退職金迥異。且法律並無明文規定得以比照，不
    應做此對人民不利益之類推。內政部援引「台灣省縣市長鄉
    鎮縣轄市長退職酬勞金給與辦法」第八條第三項之規定比照
    辦理，實為不當之連結云云。惟查台灣省政府八十一年十二
    月十日八十一府民一字第一七九二四二號函釋意旨，雖為酬
    庸任期屆滿二十年以上資深村里長之辛勞，於其卸任時或於
    任期內死亡者，發給十個月份與村里長事務費同額之一次退
    職酬勞金。然村里長退職酬勞金係屬純粹個人受領之費用，
    與村里長事務補助費係因職務關係或因公所為之支出費用有
    別，性質上與鄉（鎮、市）長之退職酬勞金係為個人受領之
    費用並無不同。況且與村（里）長同屬民選公職人員之縣（
    市）長及鄉（鎮、市）長，如於任期內或任期奉令延長期間
    內涉有犯罪行為者，依上開台灣省縣市長鄉鎮縣轄市長退職
    酬勞金給與辦法第八條第三項之規定在刑事訴訟終結前，其
    退職酬勞金應暫緩發給。原告既於村長於任期內涉有犯罪行
    為，在刑事訴訟終結前，其退職酬勞金如比照上開規定暫緩
    發給，則較符合平等原則「相同之事件應為相同之處理」之
    法理，應無不當連結之情事。
    理  由
一、按「為酬庸資深村里長之辛勞，並配合其任期，凡擔任村里
    長滿二十年以上，於卸任時或於任期內死亡者，發給十個月
    份與村里長事務費同額之一次退職酬勞金或撫慰金，並自八
    十二年一月一日起辦理。．．．。」業經臺灣省政府八十一
    年十二月十日八一府民一字第一七九二四三號函釋在案。次
    按「第一項請領退職酬勞金人員，因任期內或任期奉令延長
    期間內之犯罪行為，在刑事訴訟終結前，其退職酬勞金應暫
    緩發給。」臺灣省縣市長鄉鎮縣轄市長退職酬勞金給與辦法
    第八條第三項分別定有明文。
二、本件原告於九十三年五月十七日向被告申請核發村長服務滿
    二十年以上與十個月份村里長事務費同額之一次退職酬勞金
    四十五萬元，經被告向台灣高雄地方法院查詢結果，原告前
    於村長任期內因涉嫌背信案，業經檢察官提起公訴，目前尚
    在台灣高雄地方法院審理中（案號：九十二年度易字第五六
    號），被告乃以九十三年六月四日鳥鄉民字第０九三０００
    八二四二號函知原告於村長任期內涉案未判決確定前，退職
    酬勞金應暫緩發放，而否准其申請等情，有原告九十三年五
    月十七日申請書及被告上開函文附原處分卷可稽，應堪認定
    。而原告提起本件訴訟，無非以：原告至八十七年七月三十
    一日為止，已連任高雄縣鳥松鄉仁美村村長滿五屆共計二十
    年，符合臺灣省政府前揭函所規定得領取村里長退職酬勞金
    之資格，被告即應自動編列預算支付；且被告以歲入短絀為
    由不予編列而拒發，實有違信賴保護原則；又觀諸臺灣省政
    府前揭函之內容，並無村長在任期內涉有犯罪行為，應於刑
    事訴訟終結前暫緩發給退職酬勞金之規定，被告所為實為不
    當之連結，並有違法律保留原則云云，資為爭執。
三、經查，臺灣省政府前揭函釋雖規定：凡擔任村里長滿二十年
    以上，於卸任時或於任期內死亡者發給十個月份與村里長事
    務費同額之一次退職酬勞金或撫慰金等語。然依八十八年一
    月二十五日公布之地方制度法第六十一條第三項明定村里長
    為無給職。另八十九年一月二十六日公布之地方民意代表費
    用支給及村里長事務補助費補助條例第七條及第八條更明文
    規定：「村（里）長由鄉（鎮、市、區）公所編列村（里）
    長事務補助費，其補助標準，每村（里）每月不得超過新台
    幣四萬五千元。前項事務補助費，係指文具費、郵電費、水
    電費及其他因公支出之費用。」、「地方民意代表費用之支
    給及村（里）長事務補助費之補助項目及標準，依本條例之
    規定；本條例未規定者，不得編列預算支付。」足見依上述
    台灣省政府八十一年十二月十日八一府民一字第一七九二四
    三號函釋給與之「十個月份與村里長事務費同額之一次退職
    酬勞金或撫慰金」，因其函釋與地方民意代表費用支給及村
    里長事務補助費補助條例之規定有所牴觸，故自地方民意代
    表費用支給及村里長事務補助費補助條例於八十九年一月二
    十八日施行起即無其適用。本件原告自六十七年八月一日起
    擔任村長，迄九十一年七月三十一日卸任，其擔任村長之服
    務年資已滿二十四年，此經兩造分別陳明在卷，並有被告所
    核發之說明書一件附本院卷可稽，自可信實。而上開臺灣省
    政府前揭函雖於八十九年一月二十八日起即停止適用，然原
    告擔任村長之期間，於八十九年一月二十八日上開函停止適
    用前之八十七年七月三十一日即已任職滿二十年，已符合上
    開函釋所規定得領取退職酬勞金之條件，原告此項既得權依
    法應予以保護，則原告主張其得依臺灣省政府前揭函規定向
    被告請求給付退職酬勞金，固屬有據。
四、惟按「直轄市、縣 (市)、鄉 (鎮、市)辦理其自治事項，應
    就其自有財源優先編列預算支應之。」、「本條例規定之費
    用，應依地方制度法第七十條第二項、財政收支劃分法第三
    十七條第一項、第二項規定，由地方自治團體編列預算辦理
    之。」分別為地方制度法第七十條第二項及地方民意代表費
    用支給及村里長事務補助費補助條例第九條所明定。揆其立
    法意旨，乃考量各地方政務繁瑣程度不同，且財政狀況不一
    ，爰明定各地方政府辦理地方自治事項得衡酌地方情形及自
    有財源多寡，編列預算，以因地制宜，期使合乎地方自治精
    神（內政部九十年二月二十一日台【八九】內中民第八九０
    二九０八號函參照）。則被告衡酌自有財源狀況，因以預算
    歲入短絀財源不足，未能於九十一年及九十二年度核發原告
    退職酬勞金，揆諸前揭說明，尚非無據。況被告已於九十三
    年度總預算編列原告服務屆滿二十年以上核發十個月份與村
    里長事務補助費同額之退職酬勞金共四五０、０００元，有
    被告所提出之高雄縣鳥松鄉總決算之歲出保留數（或未結清
    數）分析表附原處分卷可稽。該分析表中雖註明就原告之退
    職金，因案未結清，暫緩發放，然被告既已將其該筆經費編
    列入預算中，足徵被告已承認原告有領取該退職酬勞金之權
    利，僅因其於任期內涉有背信罪，且刑事訴訟尚未終結，故
    將該筆款項保留而暫緩發放，並未否認原告無權請領該退職
    酬勞金而拒絕發放，已甚明確。從而，原告主張被告以歲入
    短絀為由拒發退職酬勞金，有違信賴保護原則云云，顯有誤
    解，不能採取。
五、又查：
（一）按所謂法律漏洞係指關於某一個法律問題，法律依其內在
      目的及規範計劃，應有所規定，而未設規定。而法律漏洞
      中之公開漏洞，則係關於某項法律問題，法律依其內在體
      系及規範計畫，應積極設其規定，而未設規定。此類法律
      漏洞屬最為常見，應類推適用其他規定加以填補，亦即比
      附援引將法律於某案例類型（Ａ）所明定之法律效果，轉
      移適用於法律未設規定之案例類型（Ｂ）之上，至於Ａ案
      例類型與Ｂ案例類型是否相類似，應依法律規範意旨加以
      判斷，由此可知，類推適用首先應探求某項法律規定之規
      範目的，其次則在判斷得否基於同一法律理由，依平等原
      則類推及於其他法律所未規定之事項（王澤鑑著法律思維
      與民法實例，請求權基礎理論體系，一九九九年十月三刷
      ，第三０二、三０五及三０六頁參照）。
（二）經查，本件原告前所擔任之村長職務乃依法選舉所產生，
      其領取退職酬勞金之權利係依據上開台灣省政府八十一年
      十二月十日八一府民一字第一七九二四二號函：「．．．
      為酬庸資深村里長之辛勞，並配合其任期，凡擔任村里長
      滿二十年以上，於卸任時或於任期內死亡者發給十個月份
      與村里長事務費同額之一次退職酬勞金或撫慰金，．．．
      。」之規定，然該函就其他細節性之執行規定均付之闕如
      ，從而，原告於任期內涉有犯罪行為，在刑事訴訟終結前
      ，其退職酬勞金應否暫緩發給之法律問題，能否類推適用
      臺灣省縣市長鄉鎮縣轄市長退職酬勞金給與辦法第八條第
      三項之規定，揆諸前揭說明，首先應探求臺灣省縣市長鄉
      鎮縣轄市長退職酬勞金給與辦法第八條第三項規定之規範
      目的，其次則在判斷得否基於同一法律理由，依平等原則
      類推及於本件法律所未規定之事項。
（三）查村里長與鄉鎮長同為民選，前者乃受鄉（鎮、鎮、市、
      區）長之指揮監督，辦理村（里）公務及交辦事項（地方
      制度法第五十九條第一項參照），後者則依地方制度法綜
      理鄉（鎮）政（同法第五十七條第一項參照）；而在地方
      制度法中，就村里長與鄉鎮長解除或停止職務之法定事由
      及補選之事項，均有相同之規定（同法第七十九條第一項
      參照），且於村里長與鄉鎮長因辭職、去職及死亡而出缺
      或停職時，依同法第八十二條第一項及第二項，均有派員
      代理之規定，由上可知，村里長與鄉鎮長均係依選舉產生
      、分別執行村里與鄉鎮之公務、並同有解除或停止或補選
      或派員代理之規定，故其等之職位之性質甚為相似。且村
      里長與鄉鎮長同為民眾選出之地方領袖，於任職期間應有
      依法令忠誠執行其職務，並應誠實清廉、謹慎勤勉、為民
      表率，不得有損失名譽及犯罪之行為，否則，即有違國民
      之負託。依臺灣省縣市長鄉鎮縣轄市長退職酬勞金給與辦
      法第八條第三項規定之規範目的，即在落實鄉鎮長等職位
      之人忠誠執行職務，保持誠實清廉、謹慎勤勉、為民表率
      之品味，若於任期內有犯罪行為，實已嚴重損及其職位尊
      崇之名譽，而違國民之負託，在刑事訴訟終結前，應暫緩
      發給退職酬勞金，以待刑事訴訟之判決結果是否有罪，再
      依該退職酬勞金給與辦法第六條規定，決定應否發給退職
      酬勞金。上開臺灣省政府函文之規定，就村里長於任期內
      若有犯罪行為，在刑事訴訟終結前，應否暫緩發給退職酬
      勞金，雖漏未規定，惟基於村里長與鄉鎮長之職位性質甚
      為相似，且均應依法令忠誠執行職務，並應保持誠實清廉
      、謹慎勤勉、為民表率之義務，不得有損失名譽及犯罪之
      行為，基於上述規範之同一法律理由，依平等原則，村里
      長於任期內若有犯罪行為，在刑事訴訟終結前，自應類推
      適用前揭臺灣省縣市長鄉鎮縣轄市長退職酬勞金給與辦法
      第八條第三項之規定，暫緩發給退職酬勞金，始符合國民
      之法律情感，以待刑事訴訟之判決結果是否有罪，再決定
      應否發給該退職酬勞金，否則，即與公平正義有違。
（四）本件原告在其擔任村長之任期內（即七十八年至八十二年
      間），因涉嫌背信罪，經臺灣高雄地方法院檢察署檢察官
      於九十一年十二月二十八日以九十年度偵字第一二五七八
      號、一五五六五號、九十一年度二五一三０號及二七二五
      五號起訴書提起公訴，有該起訴書附原處分卷可稽。原告
      既於村長任期內涉嫌背信罪，經檢察官提起公訴，揆諸前
      揭說明，在其刑事訴訟終結前，自應類推適用前揭臺灣省
      縣市長鄉鎮縣轄市長退職酬勞金給與辦法第八條第三項之
      規定，暫緩發給退職酬勞金。原告於九十三年五月十七日
      向被告申請核發退職酬勞金，經被告向台灣高雄地方法院
      查詢結果，該案（即台灣高雄地方法院九十二年度易字第
      五十六號）尚未審結，有台灣高雄地方法院九十三年五月
      二十八日雄院貴刑紀９２易５６字第２３４９９號函附原
      處分卷可稽，被告乃以九十三年六月四日鳥鄉民字第０九
      三０００八二四二號函知原告：其於前村長任期內涉及背
      信案，目前尚未審結，在判決確定前，退職酬勞金應暫緩
      發放，以符法制等語，依法自屬有據。從而，原告主張台
　    灣省政府前揭函文之內容，並無村長在任期內涉有犯罪行
  　　為，應於刑事訴訟終結前暫緩發給退職酬勞金之規定，被
    　告所為實為不當之連結，並違法律保留原則云云，亦有誤
    　解，不足採取。
六、綜上所述，原告之主張，均無可採。被告以原告前於村長任
    內涉有犯罪行為，且該刑事訴訟尚未終結，應暫緩發給退職
    酬勞金，而否准原告請求發給村長服務滿二十年以上之十個
　　月份與村長事務費同額之一次退職酬勞金四十五萬元，經核
  　於法並無不合。訴願決定予以維持，亦無違誤。原告提起本
    件訴訟，求為撤銷訴願決定及原處分，並請求被告作成核發
    原告村長服務滿二十年以上之十個月份與村長事務費同額之
    一次退職酬勞金四十五萬元之行政處分，為無理由，應予駁
    回。
七、本件事證已臻明確，兩造其餘攻擊防禦方法，均核與本件判
    決結果不生影響，爰不一一論述，附此敘明。
八、據上論結，本件原告之訴為無理由，依行政訴訟法第二百條
    第二款、第九十八條第三項前段，判決如主文。
中　　華　　民　　國　　94　　年　 10　　月　  19  　 日
                  第三庭審判長法  官　邱政強
                              法  官　李協明
                              法  官　詹日賢
以上正本係照原本作成。
如不服本判決，應於判決送達後20日內向本院提出上訴書狀，其
未表明上訴理由者，應於提起上訴後20日內向本院提出上訴理由
書（須按對造人數附繕本）；如於本判決宣示或公告後送達前提
起上訴者，應於判決送達後20日內補提上訴理由書（須附繕本）
。未表明上訴理由者，逕以裁定駁回。
提起上訴應預繳送達用雙掛號郵票7份（每份34元）。
中    華    民    國    94　　年　 10　　月　 　19　　日
　　　　　　　　　　　　　　　書記官  宋鑠瑾
